# 求助陈版主，长期股权投资认定

提问人：有空来玩玩 时间：2021-08-05 11:33:06
请教陈版主！A公司持有B公司30%的股权，现在将持有的B公司15%的股权转让给A公司全资子公司C。
C公司以相关股权发行可交换债券，问C公司单体层面对于B公司股权如何确认？合并层面是否仍然按照30%确认为联合营企业？
谢谢！

回答人：chenyiwei
“C公司以相关股权发行可交换债券”具体如何操作？取得B工商的15%股权的对价形式是什么？是否要作为该项可交换债券的交换标的物？可交换债券向谁发行？